臺灣新北地方法院刑事判決
111年度侵訴字第71號
公  訴  人  臺灣新北地方檢察署檢察官
被      告  陳有樹



選任辯護人  閻道至律師
            劉興峯律師
            尤文粲律師
上列被告因妨害性自主案件，經檢察官提起公訴（111年度偵字
第15269號），本院判決如下：
    主  文
乙○○犯強制性交罪，累犯，處有期徒刑參年肆月。
    事  實
一、乙○○係址設新北市○○區○○路00巷00號「樹興堂國術館」（下
    稱國術館）負責人，平日以民俗療法之整復推拿按摩為業，
    其明知代號AD000-A111153號之成年女子（真實姓名年籍詳
    卷，下稱A女）僅接受推拿按摩之服務，並未同意其所為有
    關推拿按摩目的以外之其他肢體接觸之行為，更無任由其撫
    摸A女胸部、陰部及以手指插入A女陰道之可能，竟基於強制
    性交之犯意，於民國111年3月22日17時許，在上址國術館整
    復室內，替A女推拿按摩全身之際，違反A女之意願，以手揉
    捏A女胸部、觸碰A女外陰部，並接續以手指插入A女陰道3次
    得逞。
二、案經A女訴由新北市政府警察局板橋分局報告臺灣新北地方
    檢察署檢察官偵查起訴。
    理  由
一、證據能力之意見：
　　㈠按被告以外之人於審判外之言詞或書面陳述，除法律有規
      定者外，不得作為證據，刑事訴訟法第159條第1項固有明
      文。惟被告以外之人於審判外之陳述，經當事人於審判程
      序同意作為證據，法院審酌該言詞陳述或書面陳述作成時
      之情況，認為適當者，亦得為證據；當事人、代理人或辯
      護人於法院調查證據時，知有上開刑事訴訟法第159條第1
      項不得為證據之情形，而未於言詞辯論終結前聲明異議者
      ，視為有前項之同意，刑事訴訟法第159條之5亦有明文。
      查本判決下列引用之被告以外之人於審判外之陳述，雖屬
      傳聞證據，惟檢察官、被告及辯護人於本院審判程序均同
      意有證據能力等語（見本院111年度侵訴字第71號卷【下
      稱本院卷】125頁），迄言詞辯論終結時亦均未聲明異議
      ，本院審酌各該證據作成之情況，核無非法取證或證明力
      明顯偏低之瑕疵，以之作為證據，應屬適當，依前揭法條
      規定，認均有證據能力。
　　㈡查下列非屬供述證據之書證及物證，並無證據證明係出於
      違法取得之情形，復經本院依法踐行調查程序，自均有證
      據能力。　
二、認定被告犯罪事實所憑之證據及理由：
　　上揭犯罪事實，業據被告乙○○於本院準備程序及審理時坦承
    不諱（見本院卷第87、126頁），核與證人即告訴人A女於警
    詢及偵查中之證述(見他卷第7至13頁、第63至70頁）、證人
    陳○璇於偵查中之證述（見他卷第68至70頁）情節相符，並
    有衛生福利部雙和醫院受理疑似性侵害事件驗傷診斷書（見
    不公開卷第2至3頁）、A女手繪案發現場圖（見他卷第19頁
    ）、證人陳○璇與被告對話錄音譯文（見偵卷第71至75頁）
    、現場蒐證照片（見偵卷第77至83頁）、監視器畫面截圖（
    見偵卷第85至86頁）、性侵害犯罪加害人身心治療或輔導教
    育紀錄表（見偵卷第133至139頁）等件在卷可稽，足認被告
    任意性之自白與事實相符，本件事證明確，被告犯行洵堪認
    定，應依法論科。
三、論罪科刑：
　　㈠核被告所為，係犯刑法第221條第1項之強制性交罪。其違
      反A女之意願，揉捏A女胸部、觸碰A女外陰部等之強制猥
      褻行為，為高度之強制性交行為所吸收，不另論罪。
　　㈡被告違反A女之意願，以手指插入告訴人A女陰道3次之行為
      ，其犯罪時間緊密相連、地點同一，各行為之獨立性極為
      薄弱，依一般社會健全觀念，在時間差距上難以強行分開
      ，應視為數個舉動之接續施行，論以接續犯之一罪。
　　㈢刑之加重或減輕之事由：
　　　⒈被告應依累犯規定加重其刑：
    　　被告前因強制猥褻案件，經本院以108年度侵易字第3號
        判決處有期徒刑7月，上訴後，再經臺灣高等法院以108
        年度侵上訴字第273號判決上訴駁回，上訴後，終經最
        高法院以109年度台上字第5176號判決上訴駁回而確定
        ，並於110年9月13日執行完畢出監，有臺灣高等法院被
        告前案紀錄表乙份在卷可考，是被告受徒刑之執行完畢
        ，5年以內故意再犯本案為有期徒刑以上之罪，為累犯
        。而被告已執行完畢之前案係犯強制猥褻罪，與本件被
        告犯強制性交罪均屬侵害被害人性自主決定權之犯罪，
        二罪之罪質相同，且檢察官於卷內已提出前案歷審判決
        、執行案件資料表、執行筆錄、臺灣新北地方檢察署檢
        察官執行指揮書(甲)等資料（見偵卷第205至240頁），
        並於起訴書及本院審理時請求本院依累犯規定加重被告
        之刑，核與最高法院刑事大法庭110年度台上大字第566
        0號裁定意旨相符，是以被告顯然對刑罰反應力薄弱而
        有加重刑度之必要，暨權衡本罪之法律目的、罪刑相當
        原則及相關刑事政策，並依司法院釋字第775號解釋意
        旨為整體評價裁量後，尚不生被告以累犯所處之刑罰超
        過其所應負擔罪責，人身自由因此遭受過苛侵害之情形
        ，本案有依累犯規定加重其刑之適用，應依刑法第47條
        第1項規定加重其刑。
　　　⒉被告不適用刑法第59條：
        刑法第59條規定：「犯罪之情狀顯可憫恕，認科以最低
        度刑仍嫌過重，得酌量減輕其刑。」該條所謂「犯罪之
        情狀可憫恕」，本係指審酌刑法第57條各款所列事項以
        及其他一切與犯罪有關之情狀之結果，認其犯罪足堪憫
        恕者而言，必須犯罪另有特殊之原因與環境等，因在客
        觀上顯然足以引起一般同情，認為縱予宣告法定最低度
        刑猶嫌過重者，始有其適用。至於犯罪情節輕微及犯後
        坦承犯行等，僅可為法定刑內從輕科刑之標準，不得據
        為酌量減輕之理由。查被告前犯強制猥褻案件經執行完
        畢，甫於110年9月13日出監，卻未能戒慎其行為，竟於
        110年10月5日在同一國術館復業後（被告於偵查中自承
        上開復業時間，見偵卷第78頁），且於前案強制猥褻案
        件執行完畢後，於110年10月27日至111年1月12日接受
        性侵害加害人身心治療或輔導教育共6次課程，而上開
        課程紀錄表之「本次個案情況簡述及處遇評估摘要」欄
        記載：「上了六次課程，知道危險因子及現在在工作中
        如何預防再犯」乙節，亦有性侵害加害人身心治療或輔
        導教育紀錄表附卷可稽（見偵卷第133至139頁），是被
        告主觀上已知悉從事推拿按摩服務與妨害性自主犯罪間
        之差異，竟於111年3月22日再犯本案強制性交罪，顯見
        被告為圖一己性慾之滿足，違反A女之意願，造成A女身
        心上難以磨滅之傷害，依被告之犯罪情狀，尚難認其有
        顯可憫恕之處，實無處以法定最低刑度猶嫌過重之情形
        ，無從依刑法第59條之規定酌減其刑。是被告之辯護人
        辯以：被告之犯罪動機相較一般違反性自主案件相對惡
        性較輕，且被告之價值觀、智識程度與常人不同等情，
        並衡量本案被告對被害人之侵害手段之輕重，若予以被
        告最低刑度有過苛之嫌，再依刑法第59條規定減輕被告
        之刑云云(見本院卷第117至118頁)，為無理由，不足憑
        採。
　　㈣爰以行為人之責任為基礎，審酌被告以推拿按摩為業，甫
      因前案強制猥褻案件於111年1月12日接受性侵害加害人身
      心治療或輔導教育課程後，竟為滿足一己私慾，約2個月
      後之111年3月22日再犯本案強制性交罪，其未因前案記取
      教訓，並造成A女身體、心理上難以磨滅之恐懼及傷害，
      應予非難；參酌被告於偵查中否認犯罪嗣於本院坦承犯行
      之態度，兼衡被告尚未能與A女達成和解，賠償A女身心所
      受之損害，以取得A女之諒解；暨被告自陳國中肄業，現
      從事推拿工作，家庭經濟小康（見本院卷第128頁）等一
      切情狀，量處如主文所示之刑，以示懲儆。　
據上論斷，應依刑事訴訟法第299條第1項前段，判決如主文。
本案經檢察官甲○○偵查起訴，由檢察官陳姵伊到庭執行職務。
中　　華　　民　　國　　111 　年　　11　　月　　17　　日
                  刑事第六庭    法　官  樊季康
　　　　　　　　　              
　　　　　　　　　              法  官  葉逸如
　　　　　　　　　              
　　　　　　　　　              法  官  楊展庚
以上正本證明與原本無異
如不服本判決應於送達後20日內向本院提出上訴狀
                                書記官　王宏宇
中　　華　　民　　國　　111 　年　　11　　月　　17　　日
附錄本案論罪科刑法條全文：
中華民國刑法第221條
（強制性交罪）
對於男女以強暴、脅迫、恐嚇、催眠術或其他違反其意願之方法
而為性交者，處3年以上10年以下有期徒刑。
前項之未遂犯罰之。